# 土地流转是否使用新租赁准则

提问人：wx_6260e49f8e8e 时间：2022-04-21 13:06:40
请教陈版及各位老师。公司从农户租了一块责任田，合同规定不能改变土地性质，只能用于农业生产。应该是属于土地流转吧。这种情况是否适用新租赁准则呢。

回答人：chenyiwei
对于此类问题，建议项目组会同被审计单位管理层，梳理相关的土地租赁和使用事项，结合当前农村土地“三权分置”改革的背景，确定相应权利的证据，是来自政府相关部门颁发的承包权、经营权等权属证书，还是与土地所有权人、承包人或者经营权人签署的流转协议、租赁协议或者其他名目的协议。
如果其依据为政府相关部门颁发的承包权、经营权等权属证书，则该项权利可确认为无形资产；如果其依据为与土地所有权人、承包人或者经营权人签署的流转协议、租赁协议或者其他名目的协议，则应适用租赁准则，确认使用权资产。
上述资产不论分类为何种资产，其折旧或摊销年限的确定原则相同，即以合同约定年限为依据。